# 拟上市公司向关联公司借支问题

提问人：Wolf9966 时间：2013-03-14 21:59:58
拟上市公司向关联公司 2 月份临时借支 100 万用于周转,当年 10 月份偿还,请问这样做对于拟上市公司有何影响?谢谢

回答人：chenyiwei
是否按市场公允的条款计息？是否采用无真实交易背景的商业票据贴现等不正规方式？

提问人：Wolf9966 时间：2013-03-26 22:04:54
回复 chenyiwei 的帖子
陈老师,若不计息,有何隐犯呢.
对于下面的话,您有何见解.谢谢! [税务总局局长 肖捷] 正如主持人刚才所讲的，这位网友研究得确实很细致。按照现行营业税暂行条例及其实施细则规定，有偿提供应税劳务、转让无形资产或者销售不动产的单位和个人是营业税纳税的义务人。有偿是指取得货币、货物或者其他经济利益。因此，关联企业之间无息借款，如果贷款方未收取任何货币、货物或者其他经济利益形式的利息，则贷款方的此项贷款行为不属于营业税的应税行为，也就是说不征收营业税。如果没有收取利息货币，但收取了其他形式的经济利益，那也要征收营业税。

回答人：chenyiwei
这不仅是税务问题，还包括是否利用不公允的关联交易粉饰业绩、虚增盈利能力；资金拆借是否违反金融监管法规，是否可能导致不符合“独立性”和“规范运行”方面的发行条件等。